【裁判字號】    90,易,644
【裁判日期】    900320
【裁判案由】    竊盜
【裁判全文】
臺灣板橋地方法院刑事判決                            九十年度易字第六四四號
    公  訴  人  臺灣板橋地方法院檢察署檢察官
    被      告  甲○○
右列被告因竊盜案件，經檢察官提起公訴（八十九年度偵字第二○一一六號），本院
判決如左：
    主  文
甲○○竊盜，處有期徒刑月，如易科罰金以佰元折算壹日。
    事  實
一、甲○○前有多次竊盜前科（最後一次所犯竊盜案件係於民國八十二年間，經法院
    判處有期徒刑四月確定，於八十三年四月七日執行完畢，未構成累犯）仍不知悔
    改，其於八十九年十月二十三日上午七時許，在臺北縣永和市○○街一七八巷口
    ，因見乙○○所有車號Ｆ九－六○六二號自用小貨車車窗未關，車內放置有一皮
    包，內有果菜市場成交單一紙、現金新臺幣（下同）二千二百元（起訴書誤繕為
    二千八百元），竟又意圖為自己不法之所有，趁無人注意之際竊取該皮包，惟甫
    一得手後，旋即為乙○○發覺，甲○○乃丟下竊得之皮包逃逸，經乙○○追捕後
    報警處理。
二、案經臺北縣警察局永和分局報請臺灣板橋地方法院檢察署檢察官偵查起訴。
    理  由
一、訊據被告甲○○矢口否認有於右揭時地竊取被害人乙○○所有車內皮包財物之犯
    行，辯稱：乙○○是賣菜的，伊當時係去買菜，並未拿其車內皮包云云。然查，
    被告於警訊時業已坦認右揭犯罪事實，偵查中亦供稱：伊見乙○○車窗未關，就
    伸手去撥弄其皮包等語，並坦認其於警訊時所言實在（見臺北縣警察局永和分局
    偵查卷、臺灣板橋地方法院檢察署偵查卷四頁反面），核與被害人於警訊時指訴
    失竊之情節相符，被告上開所辯，顯係事後畏罪卸責之詞，不足採信。是本件事
    證明確，被告犯行堪以認定。
二、核被告甲○○意圖為自己不法之所有，而竊取他人之財物，所為係犯刑法第三百
    二十條第一項之竊盜罪。爰審酌被告之素行、犯罪動機、目的、手段、所生危害
    、犯罪後之態度等一切情狀，量處如主文所示之刑，又刑法第四十一條業於九十
    年一月十日修正公布，於同年月十二日生效，該條第一項修正規定為「犯最重本
    刑為五年以下有期徒刑以下之刑之罪，而受六個月以下有期徒刑或拘役之宣告，
    因身體、教育、職業、家庭之關係或其他正當事由，執行顯有困難者，得以一元
    以上三元以下折算一日，易科罰金。但確因不執行所宣告之刑，難收矯正之效，
    或難以維持法秩序者，不在此限。」，經比較新舊法結果，被告所犯上開之罪，
    行為後依修正後之刑法第四十一條第一項前段規定，則得易科罰金，顯較為有利
    ，爰依刑法第二條第一項前段，適用修正後刑法第四十一條第一項前段規定，就
    被告上開所量處之刑，併諭知易科罰金之折算標準。
據上論斷，應依刑事訴訟法第二百九十九條第一項前段，刑法第二條第一項前段、第
三百二十條第一項、第四十一條第一項前段，罰金罰鍰提高標準條例第一條前段、第
二條，判決如主文。
本案經檢察官賴惠慈到庭執行職務
中      華      民      國    九十      年      三      月     二十     日
                                    臺灣板橋地方法院刑事第六庭
                                        法  官  彭  全  曄
右正本證明與原本無異
如不服本判決應於送達後十日內向本院提出上訴狀
                                        書記官  梁  宜  庭
中      華      民      國    九十      年      三      月     二十二   日
附錄本案論罪科刑法條全文：
刑法第三百二十條
意圖為自己或第三人不法之所有，而竊取他人之動產者，為竊盜罪，處五年以下有期
徒刑、拘役或五百元以下罰金。
意圖為自己或第三人不法利益，而竊佔他人之不動產者，依前項之規定處斷。
前二項之未遂犯罰之。


司法院資訊處製作；財團法人民間司法改革基金會備份。
